臺灣彰化地方法院民事裁定　九十年度訴字第三五四號
　　原　　　告
　　即　請求人　喬工科技股份有限公司
　　法定代理人　甲○○
　　訴訟代理人　乙○○
　　　　　　　　丁○○
　　被　　　告　高榮國際股份有限公司
?
　　法定代理人　丙○○
　　訴訟代理人　李淵源律師
　　複　代理人　朱慧真律師
右當事人間請求給付貨款事件，原告於本件訴訟視為撤回起訴後，請求繼續審判，本
院裁定如左：
    主    文
請求駁回。
訴訟費用由原告負擔。
    理    由
一、按民事訴訟法第一百三十八條所規定之寄存送達，係以將文書寄存送達地之自治
    或警察機關，並作送達通知書，黏貼於應受送達人住居所、事務所或營業所門首
    時，為送達之時；應受送達人究於何時前往領取應受送達之文書，或並未前往領
    取，該文書嗣經退還原送達法院，於送達之效力均無影響（最高法院八十九年度
    台聲字第十三號裁定）。
二、查本院通知原告定於民國九十一年七月十九日下午二時四十分行言詞辯論之通知
    書，業於同年月十七日，依民事訴訟法第一百三十八條之規定，寄存於台北縣警
    察局新莊分局中港派出所以為送達，並經製作送達通知書黏貼於原告之訴訟代理
    人乙○○住所即台北縣新莊市○○街四九號五樓之門首，有送達證書、郵務送達
    通知書在卷可稽，且為原告所不爭執，然辯稱該郵務送達通知書所記載之應受送
    達人為法定代理人甲○○，該送達並不合法，致訴訟代理人乙○○誤其為投遞錯
    誤之郵件，故而不知係言詞辯論期日通知書，遂未出庭致遭視為撤回起訴云云，
    惟查，觀諸卷附之授權書即委任狀已載明「授權人：喬工科技股份有限公司，代
    表人：甲○○，----委任本公司法務專員乙○○----為代理人，----」，足認乙
    ○○既為原告之法務專員，又身為原告本件訴訟之訴訟代理人，自應明知甲○○
    即係原告之法定代理人，且參之該郵務送達通知書右下角已註明係「彰化法院訴
    訟文書」，而原告於九十一年七月間亦僅有本件訴訟繫屬於本院，此有本院民事
    紀錄科查覆表在卷足參，是以，縱該郵務送達通知書上錯將應受達人載為甲○○
    ，衡情亦不足使乙○○因而將該郵務送達通知書誤為錯投郵件之理。是原告徒以
    該郵務送達通知書上人名記載錯誤，為不合法之送達云云置辯，顯係推諉之詞，
    無足為採。揆諸首揭說明，自應認前揭言詞辯論通知書於九十一年七月十七日寄
    存送達於台北縣警察局新莊分局中港派出所時，即已生合法送達之效力，至原告
    究有無前往領取該應受送達之文書，於合法送達之效力並無影響。從而，原告之
    請求為無理由，應予駁回。
三、據上論結，本件請求為無理由，爰依民事訴訟法第九十五條、第七十八條，裁定
    如主文。
中　　　華　　　民　　　國　　九十一　　年　　　十　　　月　　 十七　   日
                                        臺灣彰化地方法院民事第一庭
~B審判長　法　　　官　羅培昌
~B　　　　法　　　官　陳弘仁
~B　　　　法　　　官　周莉菁
右為正本係照原本作成
如對本裁定抗告須於裁定送達後十日內向本院提出抗告狀，並應繳納抗告費新台幣四
十五元。
中　　　華　　　民　　　國　　九十一　　年　　　十　　　月　　 十七　　 日
~B　　　　法院書記官　張清秀
